Config:
  hfst:
    Gen: ../../../src/generator-gt-norm.hfst
    Morph: ../../../src/analyser-gt-norm.hfst
  xerox:
    Gen: ../../../src/generator-gt-norm.xfst
    Morph: ../../../src/analyser-gt-norm.xfst
    App: lookup

Tests:

# todo:
# Proofread the gold standard (below)
# Then: run analyser, then correct. 


  Verb - кыйны: # Verb1 in j 'catch'
#'1. to fish, to hunt; 2.1. to weave; 2.2.to braid'/ '1. pyytää kaloja, kalastaa; metsästää; 2.1. kutoa, 2.2. punoa'/ '1. ловить; 2.1. ткать; 2.2. плести': 
# Verb in -j + inf. suff. –ны/
#Sanavartalon lopussa on –й + inf. suff. -ны.
     кыйны+V+Inf: кыйны
     кыйны+V+Inf+PxSg2: кыйныт
     кыйны+V+Inf+Acc+PxSg2: кыйнытӧ
     кыйны+V+Inf+PxSg3: кыйныс
     кыйны+V+Inf+Acc+PxSg3: кыйнысӧ 
     кыйны+V+ConNeg+Pl: кыйӧ 
     кыйны+V+ConNeg+Sg: кый
     кыйны+V+Imprt+Sg2: [кый, кый-ко]
     кыйны+V+Imprt+Pl1: [кыям, кыямӧ, кыямӧ-ко, кыямте, кыямӧте]
     кыйны+V+Imprt+Pl2: [кыйӧ, кыйӧ-ко, кыйӧте]
     кыйны+V+Ind+Prs+Sg1: кыя
     кыйны+V+Ind+Prs+Sg2: кыян
     кыйны+V+Ind+Prs+Sg3: кыйӧ
     кыйны+V+Ind+Prs+Pl1: [кыям, кыямӧ]
     кыйны+V+Ind+Prs+Pl2: [кыят, кыятӧ]
     кыйны+V+Ind+Prs+Pl3: [кыйӧн, кыйӧны]
     кыйны+V+Ind+Fut+Sg1: кыя
     кыйны+V+Ind+Fut+Sg2: кыян
     кыйны+V+Ind+Fut+Sg3: кыяс
     кыйны+V+Ind+Fut+Pl1: [кыям, кыямӧ]
     кыйны+V+Ind+Fut+Pl2: [кыят, кыятӧ]
     кыйны+V+Ind+Fut+Pl3: кыясӧ
     кыйны+V+Ind+Prt1+Sg1: кыйи
     кыйны+V+Ind+Prt1+Sg2: кыйин
     кыйны+V+Ind+Prt1+Sg3: кыйис
     кыйны+V+Ind+Prt1+Pl1: [кыйим, кыйимӧ]
     кыйны+V+Ind+Prt1+Pl2: [кыйит, кыйитӧ]
     кыйны+V+Ind+Prt1+Pl3: кыйисӧ
     кыйны+V+Ind+Prt2+Sg2: [кыйӧмыт, кыйӧмат]
     кыйны+V+Ind+Prt2+Sg3: [кыйӧм, кыйӧма]
     кыйны+V+Ind+Prt2+Pl2: [кыйӧмныт, кыйӧмась]
     кыйны+V+Ind+Prt2+Pl3: кыйӧмась
     кыйны+V+Inf+Comp: кыйныжык
     кыйны+V+Ind+Prs+Sg1+Comp: кыяжык
     кыйны+V+Ind+Prs+Sg2+Comp: кыянжык
     кыйны+V+Ind+Prs+Sg3+Comp: кыйӧжык
     кыйны+V+Ind+Prs+Pl1+Comp: [кыямжык, кыямӧжык]
     кыйны+V+Ind+Prs+Pl2+Comp: [кыятжык, кыятӧжык]
     кыйны+V+Ind+Prs+Pl3+Comp: [кыйӧнжык, кыйӧныжык]
     кыйны+V+Ind+Fut+Sg1+Comp: кыяжык
     кыйны+V+Ind+Fut+Sg2+Comp: кыянжык
     кыйны+V+Ind+Fut+Sg3+Comp: кыясжык
     кыйны+V+Ind+Fut+Pl1+Comp: [кыямжык, кыямӧжык]
     кыйны+V+Ind+Fut+Pl2+Comp: [кыятжык, кыятӧжык]
     кыйны+V+Ind+Fut+Pl3+Comp: кыясӧжык
     кыйны+V+Ind+Prt1+Sg1+Comp: кыйижык
     кыйны+V+Ind+Prt1+Sg2+Comp: кыйинжык
     кыйны+V+Ind+Prt1+Sg3+Comp: кыйисжык
     кыйны+V+Ind+Prt1+Pl1+Comp: [кыйимжык, кыйимӧжык]
     кыйны+V+Ind+Prt1+Pl2+Comp: [кыйитжык, кыйитӧжык]
     кыйны+V+Ind+Prt1+Pl3+Comp: кыйисӧжык
     кыйны+V+Ind+Prt2+Sg2+Comp: [кыйӧмытжык, кыйӧматжык]
     кыйны+V+Ind+Prt2+Sg3+Comp: [кыйӧмжык, кыйӧмажык]
     кыйны+V+Ind+Prt2+Pl2+Comp: [кыйӧмнытжык, кыйӧмасьжык]
     кыйны+V+Ind+Prt2+Pl3+Comp: кыйӧмасьжык
    
     кыйны+V+Der/ик+Ger+Cmpl: кыйик
     кыйны+V+Der/ик+Ger+Ill: кыйикӧ
     кыйны+V+Der/ик+Ger+Ill+PxSg1: кыйикам
     кыйны+V+Der/ик+Ger+Ill+PxSg2: кыйикат
     кыйны+V+Der/ик+Ger+Ill+PxSg3: кыйикас
     кыйны+V+Der/ик+Ger+Ill+PxPl1: кыйиканым
     кыйны+V+Der/ик+Ger+Ill+PxPl2: кыйиканыт
     кыйны+V+Der/ик+Ger+Ill+PxPl3: кыйиканыс
     кыйны+V+Der/ӧмӧн+Ger: кыйӧмӧн
     кыйны+V+Der/ӧмӧн+Ger+Comp: кыйӧмӧнжык  
     кыйны+V+Der/тӧдз+Ger: кыйтӧдз
     кыйны+V+Der/тӧдз+Ger+PxSg1: [кыйтӧдззам, кыйтӧдззим]
     кыйны+V+Der/тӧдз+Ger+PxSg2: [кыйтӧдззат, кыйтӧдззит]
     кыйны+V+Der/тӧдз+Ger+PxSg3: [кыйтӧдззас, кыйтӧдззис]
     кыйны+V+Der/тӧдз+Ger+PxPl1: [кыйтӧдззаным, кыйтӧдззиным]
     кыйны+V+Der/тӧдз+Ger+PxPl2: [кыйтӧдззаныт, кыйтӧдззиныт]
     кыйны+V+Der/тӧдз+Ger+PxPl3: [кыйтӧдззаныс, кыйтӧдззиныс]
     кыйны+V+Der/тӧн+Ger: кыйтӧн
     кыйны+V+Der/тӧн+Ger+PxSg1: [кыйтӧнням, кыйтӧнним]
     кыйны+V+Der/тӧн+Ger+PxSg2: [кыйтӧннят, кыйтӧннит]
     кыйны+V+Der/тӧн+Ger+PxSg3: [кыйтӧнняс, кыйтӧннис]
     кыйны+V+Der/тӧн+Ger+PxPl1: [кыйтӧнняным, кыйтӧнниным]
     кыйны+V+Der/тӧн+Ger+PxPl2: [кыйтӧнняныт, кыйтӧнниныт]
     кыйны+V+Der/тӧн+Ger+PxPl3: [кыйтӧнняныс, кыйтӧнниныс]
     кыйны+V+Der/тӧг+Ger: кыйтӧг
     кыйны+V+Der/тӧг+Ger+PxSg1: кыйтӧгьям
     кыйны+V+Der/тӧг+Ger+PxSg2: кыйтӧгьят
     кыйны+V+Der/тӧг+Ger+PxSg3: кыйтӧгьяс
     кыйны+V+Der/тӧг+Ger+PxPl1: кыйтӧгьяным
     кыйны+V+Der/тӧг+Ger+PxPl2: кыйтӧгьяныт
     кыйны+V+Der/тӧг+Ger+PxPl3: кыйтӧгьяныс
     
     кыйны+V+Der/ӧм+PrfPrc+Sg: кыйӧм
     кыйны+V+Der/ӧм+PrfPrc+Pl: кыйӧмӧсь
     кыйны+V+Der/ись+PrsPrc+Sg: кыйись
     кыйны+V+Der/ись+PrsPrc+Pl: кыйисьӧсь
     кыйны+V+Der/ян+PrsPrc+Sg: кыян
     кыйны+V+Der/ян+PrsPrc+Pl: кыянӧсь
     кыйны+V+Der/яна+PrsPrc+Sg: кыяна
     кыйны+V+Der/яна+PrsPrc+Pl: кыянаӧсь
     кыйны+V+Der/тӧм+Prc+Sg: кыйтӧм
     кыйны+V+Der/тӧм+Prc+Pl: кыйтӧмӧсь

